【裁判字號】    95,訴,625
【裁判日期】    950728
【裁判案由】    損害賠償
【裁判全文】
臺灣臺北地方法院民事判決               95年度訴字第625號
原      告  康華號誌有限公司
法定代理人  丙○○
訴訟代理人  吳啟孝律師
複代理人    陳家淳律師
複代理人    乙○○
複代理人    戊○○
被      告  丁○○
被      告  己○○
上二人共同
訴訟代理人  甲○○
上列當事人間損害賠償事件，本院於95年6月26日言詞辯論終結
，判決如下：
    主  文
被告應連帶給付原告新台幣貳拾捌萬肆仟貳佰零參元及自民國94
年2月18日起至清償日止，按週年利率5%計算之利息。
原告其餘之訴駁回。
訴訟費用由被告連帶負擔百分之四十六，餘由原告負擔。
本判決第一項於原告以新台幣玖萬伍仟元供擔保後，得假執行。
原告其餘假執行駁回。
    事實及理由
一、原告主張：被告丁○○於民國94年2月17日上午11時許，駕
    駛車號9093-DP之自用小客車沿台北市○○○路西向東第一
    車道行駛，至基隆路口欲左轉往北時，明知轉彎車應讓直行
    車先行，竟疏未注意，貿然左轉，適與同路對向第二車道直
    行，明知在市區道路行車時速不得超過50公里，亦疏未注意
    之被告己○○超速駕駛之車號7E-6930號自小客車發生擦撞
    ，旋被告己○○所駕駛之車又擦撞停放於路口西北角由原告
    司機吳深潭所駕車號6N-4876號之工程車，致原告所有之工
    程車左前車頭毀損及輪胎、鋼圈嚴重損害。被告二人之過失
    行為致原告之工程車受有損害，自應連帶賠償原告如下損害
    。(1)修車費用：本件工程車受損後隨即於翌日（18日）將車
    送順益汽車股份有限公司修復，共計支出修車費124,203元
    。(2)租車費用：原告為維持公司業務正常運作，即自94年2
    月18日向強鋼公司以每日4000元之租金承租工程車使用。順
    益汽車公司曾於94年3月2日通知原告試車，然仍無法正常使
    用，又再進廠修理，直至94年3月29日順益汽廠通知原告已
    修復完成，請原告付清修理費後取車，為此原告曾多次電請
    被告付款，以便取車，被告則置之不理，直到94年6月20日
    原告先自費取車，故租車時間從94年2月18日起至94年6月20
    日止，計123日，租車費共計492,000元。爰依民法第184條
    第1項前段、第2項、第185條第1項、第213條第3項、第216
    條第1項，請求被告應連帶給付原告616,203元，及自94年2
    月18日起至清償日，按年息5%計算之利息，並願供擔保，請
    准宣告假執行。
二、被告對過失致原告之工程車受損及修車費須124,203元之事
    實不爭執，惟以123天之修車時間過長，應以台北市汽車保
    養商業同業公會函覆之12日為合理，且修車廠通知原告領車
    時，原告故意不領車致延宕多日，此遲延責任不能轉由被告
    承擔等語置辯，並聲明駁回原告之訴。
三、原告主張因被告之過失致原告之工程車受損及修車費須124,
    203元之事實，被告並不爭執，並有台北市車輛行車事故鑑
    定委員會94年6月8日鑑定意見書、順益汽車股份有限公司中
    和服務廠估價單6張等物在卷可稽，堪信為真正。原告另主
    張租車須123日，計492,000元，被告則以修車日數過久為置
    辯。經查，原告之工程車，自94年2月17日進廠，同年4月18
    日測試完工，6月22日原告自費取車之事實，有順益汽車股
    份有限公司中和服務中心之證明書附卷可查，是原告主張本
    件實際修車期間自94年2月18日起至94年3月29日止，尚屬有
    據。被告雖抗辯應以台北市汽車保養商業同業公會函覆之12
    日為合理修車日數云云，惟台北市汽車保養商業同業公會並
    未實際對系爭工程車為鑑定，其函不具鑑定效力，本院不予
    採信。又查，原告租車每日4000元之事實，亦有強鋼營造有
    限公司估價單及發票為證，應堪信為真，被告雖否認，然未
    舉證以實其說，自不足採。從而原告請求被告給付因修車（
    94年2月18日起至94年3月29日，共40日）而租車之損害賠償
    計160, 000元（4000×40）為有理由。原告雖另請求自94年
    3 月30日起至94年6月20日止之租車之費用云云，然原告之
    車已於94年3月29日修復，原告車損部分至該日起已回復回
    狀，嗣後工程車滯留於修車廠致租金增加之損害，是原告不
    取車所致，與被告之侵權行為無直接因果關係，原告請求自
    94 年3月30日起至94年6月20日止之租車之費用，為無理由
    ，應駁回之。
四、綜上所述，原告請求被告應連帶給付修車費124,203元及自
    94年2月18日起至94年3月29日之租車費160,000元，合計28
    4,203元及自修車日起即94年2月18日起至清償日止按年息5%
    計算之利息，為有理由，應准許之，逾此部分之請求無理由
    ，應駁回之。原告陳明願供擔保聲請宣告假執行，經核原告
    勝訴部分，無不合，爰酌定相當之擔保金額，予以准許。至
    原告敗訴部分，其假執行之聲請，失所附麗，應予駁回。
五、結論：本件原告之訴為一部有理由、一部無理由，依民事訴
    訟法第85條第2項、第390條第2項，判決如主文。
中    華    民    國    95    年    7     月    28    日
                  民事第五庭    法  官  林鳳珠
以上正本係照原本作成
如對本判決上訴，須於判決送達後20日內向本院提出上訴狀
中    華    民    國    95    年    7     月    28    日
                                書記官  曾寶生


司法院資訊處製作；財團法人民間司法改革基金會備份。
